【裁判字號】    99,訴,937
【裁判日期】    990831
【裁判案由】    分配表異議之訴
【裁判全文】
臺灣桃園地方法院民事判決               99年度訴字第937號
原      告  乙○○
訴訟代理人  陳鼎正律師
被      告  甲○○
訴訟代理人  韓邦財律師
上列當事人間分配表異議之訴事件，本院於民國99年8 月11日言
詞辯論終結，判決如下：
    主  文
原告之訴駁回。
訴訟費用由原告負擔。
    事實及理由
一、原告起訴主張：鈞院98年度司執字第74375 號清償債務強制
    執行事件，於民國99年3 月23日（原告於起訴狀誤繕為99年
    3 月24日）製作之如附件一所示之分配表（下簡稱系爭分配
    表）所列債務人提存案款新台幣（下同）3,142,280 元，係
    訴外人君鋼興業股份公司（下稱君鋼公司）為撤銷被告聲請
    之假扣押所供擔保，備作賠償被告因撤銷假扣押所受損害之
    用，且就該擔保款項，假扣押債權人依法所享有與質權人同
    一之權利者，以因撤銷假扣押所受之損害賠償請求權為限，
    不包括屬普通債權之本案請求，而系爭分配表所列被告債權
    6,332,056 元及其利息既為請求君鋼公司履行契約之本案債
    權，非屬因撤銷假扣押所生損害賠償請求權，自不得優先受
    償，系爭分配表將之列為優先債權，顯有違誤。嗣執行法院
    雖依原告之聲明異議書狀內容，將系爭分配表更正為如附件
    二所示99年4 月29日製作之更正分配表，被告卻於99年5 月
    5 日以原告與君鋼公司間無債權債務關係為由提出反對陳述
    書狀，既為否認原告之異議，自有提起本訴之必要，況原告
    確已就君鋼公司之債權取得執行名義等語，並聲明：鈞院98
    年度司執字第74375 號清償債務強制執行事件於99年3 月23
    日（原告於起訴狀誤繕為99年3 月24日）製作之分配表，次
    序3 所列被告之債權本金6,332,056 及其利息應改為普通債
    權，更正後之分配表如附件二所示。
二、被告則以：鈞院既依原告之聲明異議書狀內容所示，於99年
    4 月29日更正分配表，原告所提起之訴訟事件，並無訴之利
    益，應予駁回等語，資為抗辯，並聲明：原告之訴駁回。
三、按當事人提起訴訟需有訴訟利益，亦即對於私法上之權利義
    務有爭執者，透過訴訟程序之審理能獲得利益者，始得謂有
    訴訟利益。繼按「債權人或債務人對於分配表所載各債權人
    之債權或分配金額有不同意者，應於分配期日一日前，向執
    行法院提出書狀，聲明異議。」、「異議未終結者，為異議
    之債權人或債務人，得向執行法院對為反對陳述之債權人或
    債務人提起分配表異議之訴。」強制執行法第39條第1 項、
    第41條第1 項定有明文。本件兩造均為本院98年度司執字第
    74375 號清償債務強制執行事件之債權人，原告起訴請求將
    該案中99年3 月23日所製作如附件一之系爭分配表所列被告
    之分配次序應更正如附件二所示等語。經查，該案所製作之
    分配表確已於99年4 月29日將原所製作如附件一之分配表更
    正為如附件二所示，並業經該案進行送達與該分配表內所示
    之各債權人及債務人，顯然原告請求之此部分事項，並無訟
    爭性存在，即應認原告起訴欠缺訴之利益，應予駁回。至原
    告主張被告於99年5 月5 日收受如附表二所示之分配表後，
    竟以原告與君鋼公司間無債權債務關係為由提出反對陳述書
    狀，既為否認原告之異議，自有提起本訴之必要云云。然依
    據原告所陳，被告既否認原告與君鋼公司間之債權債務關係
    ，此部分即非反對陳述之概念，應認被告係對該項債權債務
    關係是否存在提出異議，依法應由本件被告對原告提起分配
    表異議之訴，且被告亦自陳其確已對原告提起該項訴訟，顯
    然原告此部分論述亦屬於法無據，併此敘明。
四、結論，本件原告之訴為無理由，依民事訴訟法第78條，判決
    如主文。
中    華    民    國    99    年     8    月    31    日
                    民事第三庭  法  官   陳清怡
以上正本係照原本作成
如對本判決上訴，須於判決送達後20日內向本院（地址：桃園縣
桃園市○○路120號）提出上訴狀。
中    華    民    國    99    年     8    月    31    日
                               書記官   王奐淳

司法院資訊處製作；財團法人民間司法改革基金會備份。
